臺灣高雄地方法院刑事判決　　　　　　　　　　　　九十一年度交易字第三七三號
　　公訴人　臺灣高雄地方法院檢察署檢察官
　　被　告　丙○○
右列被告因過失致死等案件，經檢察官提起公訴（九十一年度偵字第八○九三號），
本院判決如左：
    主  文
丙○○服用酒類不能安全駕駛動力交通工具而駕駛，處有期徒刑參月，如易科罰金，
以參佰元折算壹日；又因過失致人於死，處有期徒刑陸月，如易科罰金，以參佰元折
算壹日，應執行有期徒刑捌月，如易科罰金，以參佰元折算壹日。
    事  實
一、丙○○於民國九十一年二月二十二日凌晨，因細故與其朋友卓琮峻爭吵後，即前
    往高雄市○○區○○路四七○巷四十二號之一其朋友洪靖宜住處喝酒，詎丙○○
    明知其於飲用啤酒等酒類後，視覺及行為反應能力已大幅降低，而不能安全駕駛
    動力交通工具，仍於同日凌晨三時四十分許，貿然駕駛車牌號碼ＶＳ─○六九○
    號自用小客車離去，欲返其高雄市○○區○○街三二號八樓住處。嗣於同日凌晨
    三時五十分許，其駕車行駛至高雄市○○區○○路與至聖路交岔路口時，遭卓琮
    峻駕車攔阻，卓琮峻並下車以手拍打丙○○所駕駛之自小客車車窗，示意丙○○
    下車，惟丙○○不欲與其交談，乃緊閉車窗不予理會，並欲駕車離去，卓琮峻見
    狀，遂以身體阻擋於車前，繼而爬上汽車引擎蓋，以雙手握住擋風玻璃兩側，趴
    在引擎蓋及擋風玻璃前，阻止丙○○離去，詎丙○○二次示意卓琮峻下車均遭卓
    琮峻拒絕後，原應注意其於此情形駕車行駛時，卓琮峻雖以雙手握住擋風玻璃兩
    側，仍有摔落之虞，且酒後吐氣所含酒精濃度超過每公升零點二五毫克，不得駕
    車行駛，而依當時情狀並無不能注意之情形，竟疏未注意，仍貿然以時速約四十
    公里之速度行駛，迨行駛至至聖路七十九號前時，因其欲迴轉而踩煞車，卓琮峻
    因而由引擎蓋上摔落地面，丙○○見狀，隨即下車查看並高聲呼救，嗣乙○○騎
    乘機車行經現場，聽聞丙○○呼救，遂立即電請救護車將卓琮峻送高雄醫學大學
    附設中和紀念醫院急救，丙○○亦同赴醫院，並於員警蘇榮和趕赴醫院時，向之
    自承為酒後肇事者，並未逃避而接受調查，迨至同日五時二十五分許，以警酒精
    測試器對丙○○測試，其呼氣酒精濃度測定值仍達每公升零點三一毫克。惟卓琮
    峻仍因受有頭部外傷併蜘蛛網膜下腔出血之傷害，不幸於同年三月十三日不治死
    亡。
二、案經卓琮峻之妻甲○○訴由高雄市政府警察局左營分局移送臺灣高雄地方法院檢
    察署檢察官偵查起訴。
    理  由
一、右揭事實業據被告丙○○迭於偵查及本院審理時坦承不諱，核與證人乙○○迭於
    警訊及本院審理時、證人洪靖宜於警訊時，所分別證述之情節相符，並有高雄市
    政府警察局道路交通事故調查報告表、高雄市政府警察局舉發違反道路交通管理
    事件通知單影本、酒精測試數據報告各一份及現場照片六幀在卷可稽，而被害人
    卓琮峻確因本件車禍，而受有頭部外傷併蜘蛛網膜下腔出血之傷害，並不幸於同
    年三月十三日不治死亡等節，亦有高雄醫學大學附設中和紀念醫院診斷證明書一
    紙在卷可按，並經臺灣高雄地方法院檢察署檢察官相驗明確，有勘驗筆錄、相驗
    屍體證明書、驗斷書及照片五幀在卷足憑。按酒後吐氣所含酒精濃度超過每公升
    零點二五毫克，不得駕車行駛，道路交通安全規則第一百十四條第二款定有明文
    ，本件被告於事故後約一點五小時，經警以酒精測試器測試，呼氣酒精濃度測定
    值仍達每公升零點三一毫克，有前揭酒精測試數據報告一紙附卷可證，顯見駕車
    當時其行為反應能大已大幅降低而影響駕駛，又其原應注意一般人於汽車行駛中
    ，趴在引擎蓋及擋風玻璃前，雖以雙手握住擋風玻璃兩側，仍有摔落之虞，竟未
    注意，仍貿然以時速約四十公里駕車行駛，致被害人因而摔落地面，其過失責任
    已明，其過失並與被害人之死亡，具有相當因果關係。是本件事證明確，被告犯
    行洵堪認定，應依法加以論科。
二、核被告丙○○所為，係犯刑法第一百八十五條之三服用酒類致不能安全駕駛動力
    交通工具而駕駛罪及同法第二百七十六條第一項過失致人於死罪。其所犯上開二
    罪，犯意各別，行為互異，構成要件亦不相同，應分論併罰。又被告係汽車駕駛
    人，酒醉駕車因而肇事致人死亡，依法應負刑事責任，所犯過失致人於死罪部分
    ，應依道路交通管理處罰條例第八十六條第一項之規定，加重其刑。再被告於肇
    事後證人即員警蘇榮和趕赴醫院時，即向之自承為酒後肇事者，並未逃避而接受
    調查，此經證人蘇榮和到庭結證屬實，應依刑法第六十二條前段規定減輕其刑，
    其中過失致死部分，並依先加後減之例為之。爰審酌被告之犯罪動機、目的、手
    段，與生活狀況、品行、智識程度，於飲酒後酒精濃度超越法定標準之情況下仍
    貿然駕車行駛致發生本件事故，其犯罪情節非微，暨其雖犯後坦承犯行，態度良
    好，惟尚未與告訴人甲○○達成和解、賠償其損害等一切情狀，分別量處如主文
    所示之刑，並定其應執行刑及諭知易科罰金之折算標準，以示儆懲。
三、末查，告訴人雖迭於偵查及本院審理時，一再指稱被告涉犯殺人罪嫌等語，惟被
    告此部分犯罪嫌疑不足，已業經原承辦檢察官於起訴書詳細敘明理由，而未予起
    訴，且本院經核閱全案卷證，並當庭勘驗高雄市○○路七十五號光成大樓監視器
    所拍之錄影帶及詢問證人乙○○後，亦未發現有何其他證據足認原承辦檢察官不
    予起訴之理由不合法，此外，復無其他確切之證據足認被告有何涉犯殺人罪嫌，
    自無從併予論罪科刑，附予指明。
據上論斷，應依刑事訴訟法第二百九十九條第一項前段，道路交通管理處罰條例第八
十六條第一項，刑法第一百八十五條之三、第二百七十六條第一項、第五十一條第五
款、第四十一條第一項，罰金罰鍰提高標準條例第一條前段、第二條，判決如主文。
本案經檢察官沈志成到庭執行職務。
中      華      民      國    九十一    年     十二     月      三      日
                                臺灣高雄地方法院交通法庭
                                  法  官    劉傑民
右正本證明與原本無異。
如不服本判決，應於判決送達後十日內，向本院提出上訴狀。
                                  書記官    林秀珍
中      華      民      國    九十一    年     十二     月      三      日
附錄法條：
刑法第一百八十五條之三
服用毒品、麻醉藥品、酒類或其他相類之物，不能安全駕駛動力交通工具而駕駛者，
處一年以下有期徒刑、拘役或三萬元以下罰金。
刑法第二百七十六條
因過失致人於死者，處二年以下有期徒刑、拘役或二千元以下罰金。
